臺灣高雄地方法院刑事判決　　　　　　　　　　　　九十一年度易字第一八五三號
　　公　訴　人　臺灣高雄地方法院檢察署檢察官
　　被　　　告　丙○○
右列被告因竊盜案件，經檢察官提起公訴（九十一年度偵字第九九六七號)，本院判決
如左：
    主  文
丙○○竊盜，累犯，處有期徒刑壹年。
    事  實
一、丙○○有竊盜及詐欺前科，民國八十八年間又因竊盜案件，經台灣新竹地方法院
    判處有期徒刑十月，並經台灣高等法院駁回上訴後確定，於民國九十年七月六日
    執行完畢。詎仍不知悔改，竟意圖為自己不法之所有，於九十一年三月十日上午
    八時十分許，在高雄縣美濃鎮○○里○○街墓地旁，見甲○○所有車牌號碼ＸＱ
    —七四一六號自小客車停放該處，乃將該車左後車門車窗敲破 (毀損部分未據告
    訴)，進入車內竊取放置於車內之李淑娟所有黑色皮包一個（內有新台幣一千五
    百元、行動電話一支、學生證、駕照、郵局提款卡各一張），適為在約一百公尺
    外掃墓之甲○○目睹，因不及制止仍為丙○○得手後駕車號ＯＲ—四七○○號自
    小客車逃離，甲○○乃駕車自後追趕，於二十分鐘後追至屏東縣高美大橋，為丙
    ○○發現而逃脫，經記取車號而報警循線查獲上情。
二、案經被害人甲○○訴由高雄縣警察局旗山分局報請臺灣高雄地方法院檢察署檢察
    官偵查起訴。
    理  由
一、訊據被告丙○○矢口否認有右揭犯行，辯稱：伊沒有竊取被害人之物，伊車當時
    有漏油而在該處處理，剛好為被害人所見，誤以為伊偷被害人之東西，且伊亦不
    清楚有人駕車追伊云云。惟查：被害人於警、偵訊時明確且肯定的陳述竊取渠財
    物之人所駕車子為車號ＯＲ—四七○○號黑色本田牌雅歌汽車，而被告有於右揭
    時、地駕車號ＯＲ—四七○○號黑色本田牌雅歌汽車經過該處之事實，亦據被告
    自承在卷，與證人即該車號ＯＲ—四七○○號汽車車主乙○○於警詢時供稱：右
    揭時、地前開汽車確為被告所用等語，互核相符，足認被害人所追趕之車輛當時
    確為被告所駕駛明確而無誤。被告雖以前詞置辯，然觀之被害人於警詢時供稱：
    渠雖然沒有親眼目睹是誰毀壞渠車窗玻璃，但在距離約一百公尺處，渠看見竊者
    進入渠的車內；當渠從墓地走出來時，一直注意著竊者的一舉一動，在距離約五
    十公尺處，渠看見竊者已行竊完畢，手裡拿著渠失竊之皮包等語（見九十一年三
    月十日警訊筆錄）；而於本院審理時更詳細指稱：渠看到竊者伸手進去拿渠放在
    車上之皮包，竊者蹲下來慢慢地走（不是用站立的）到竊者車輛的駕駛座，把皮
    包丟進車子裡，之後就關上車門迅速的開走，渠跟在後面追，在高美大橋追到竊
    者，惟竊者發現渠便加速逃逸，之後就跑掉了，但渠有記下竊者的車號，亦有看
    到竊者的長相等語（見本院九十一年六月二十六日審判筆錄），足徵被害人確實
    親眼目睹被告竊取伊皮包及駕車逃離之過程，而衡情，在被害人由距離僅一百公
    尺，甚至五十公尺處一直注意著竊者，且尾追被告所駕駛之汽車長達二十分鐘之
    情況下，當無誤認被告之理，此外復有被害人之汽車照片三幀附卷可稽，是被告
    所辯顯係事後卸責之詞，不足採信。綜上，本件事證已臻明確，被告犯行洵堪認
    定，應依法論科。至被告於本院審理中請求調查伊當時所駕之汽車確實有漏油、
    案發地附近之路況、測謊云云，然被告確係在場犯罪之人已如前述，核無再予調
    查前述事項之必要，併此敘明。
二、核被告所為，係犯刑法第三百二十條第一項之竊盜罪。公訴人認被告另涉有毀損
    罪嫌，惟此部分未據被害人提出告訴，本應為不受理之判決，然公訴人認被告此
    部分犯行與竊盜罪部分，有方法結果之牽連關係，為牽連犯，屬裁判上一罪，爰
    不另為不受理之諭知。又被告曾犯竊盜案件，經台灣新竹地方法院判處有期徒刑
    十月，並經台灣高等法院駁回上訴後確定，於民國九十年七月六日執行完畢，有
    臺灣高等法院被告全國前案紀錄表在卷可證，其受有期徒刑之執行完畢後，五年
    內再犯本件有期徒刑以上之罪，係屬累犯，應依刑法第四十七條之規定加重其刑
    。爰審酌被告為圖小利，竊盜他人所有之物，且其前已有竊盜前科，仍不知悔悟
    ，於本院審理時，仍一再飾詞卸責，迄未坦承犯行等一切情狀，量處如主文所示
    之刑，以示懲儆。
據上論斷，應依刑事訴訟法第二百九十九條第一項前段，刑法第三百二十條第一項、
第四十七條，罰金罰鍰提高標準條例第一條前段，判決如主文。
本案經檢察官李門騫到庭執行職務。
中       華     民      國     九十一   年      七      月    十        日
                                臺灣高雄地方法院刑事第七庭
                                            法  官      陳信伍
右正本證明與原本無異。
如不服本判決，應於判決送達後十日內，向本院提出上訴狀。
                                            書記官      林秀珍
中       華     民      國     九十一   年       七     月     十       日
附錄本判決論罪法條：
中華民國刑法第三百二十條
 (普通竊盜罪、竊佔罪)
意圖為自己或第三人不法之所有，而竊取他人之動產者，為竊盜罪，處五
年以下有期徒刑、拘役或五百元以下罰金。
意圖為自己或第三人不法之利益，而竊佔他人之不動產者，依前項之規定
處斷。
前二項之未遂犯罰之。
